臺灣臺南地方法院刑事判決　　　　　　 100年度訴字第1127號
公　訴　人　臺灣臺南地方法院檢察署檢察官
被　　　告　許瑞文
指定辯護人　本院公設辯護人　余訓格
上列被告因偽造有價證券等案件，經檢察官提起公訴（99年度偵
續字第177號），本院判決如下：
    主  文
許瑞文犯偽造有價證券罪，處有期徒刑壹年拾月，未扣案如附表
編號1、2、3所示本票中關於偽造「張士偉」發票部分（含發票
人欄內偽造「張士偉」簽名共枚）均沒收；又犯偽造有價證券
罪，處有期徒刑壹年陸月，未扣案如附表編號4所示本票中關於
偽造「陳友仁」發票部分（含發票人欄內偽造「陳友仁」簽名壹
枚）沒收；又犯偽造有價證券罪，處有期徒刑壹年陸月，未扣案
如附表編號5所示本票中關於偽造「邱立生」發票部分（含發票
人欄內偽造「邱立生」簽名壹枚）沒收。應執行有期徒刑貳年，
緩刑伍年，許瑞文應給付楊何金鏽新臺幣捌拾萬元（給付方法：
許瑞文應自民國壹佰年拾壹月起，按月於每月陸日前給付楊何金
鏽新臺幣壹萬貳仟元，一期未付，視為全部到期），未扣案如附
表編號1、2、3所示本票中關於偽造「張士偉」發票部分（含發
票人欄內偽造「張士偉」簽名共枚）、未扣案如附表編號4所
示本票中關於偽造「陳友仁」發票部分（含發票人欄內偽造「陳
友仁」簽名壹枚）、未扣案如附表編號5所示本票中關於偽造「
邱立生」發票部分（含發票人欄內偽造「邱立生」簽名壹枚）均
沒收。
    事  實
一、許瑞文與楊何金繡係鄰居，平日時有往來，素有交情，許瑞
    文以遭債主逼債，需錢恐急為由，並表示願以本票供作擔保
    ，甚而下跪求情，向楊何金鏽借款，楊何金鏽基於鄰居情誼
    ，遂應允借款多次，(一)詎許瑞文竟基於意圖供行使之用而偽
    造有價證券、詐欺取財之犯意，於民國96年3月10日，先後
    共3 次接續至臺南市○區○○路369號楊何金鏽住處，均向
    楊何金鏽佯稱其已徵得「張士偉」之授權，且「張士偉」願
    擔保借款，並各於附表編號1至3所示本票之「出票人欄」偽
    造「張士偉」簽名，及簽立面額各為新臺幣（下同）50,000
    元、發票日96年3月10日、發票人張士偉（身分證統一編號Ｚ
    000000000）、發票人地址臺南市○○路○段286號，並在前
    揭3紙本票之「出票人欄」、「新臺幣國字大寫欄」、「新
    臺幣阿拉伯數字欄」按押自己指印（詳附表編號1至3備註欄
    ）後，交付予楊何金繡供作借款（如本票面額）之擔保而行
    使之，致楊何金繡陷於錯誤，誤信真有「張士偉」之人願擔
    保借款，而於同日先後3次各出借50,000元予許瑞文，許瑞
    文以此方式詐得共計150,000元。(二)許瑞文又基於意圖供行
    使之用而偽造有價證券、詐欺取財之犯意，於97年4月16日
    ，在其位於臺南市○區○○路360巷9號住處，向楊何金鏽佯
    稱其已徵得「陳友仁」之授權，且「陳友仁」願擔保借款，
    並於附表編號4所示本票之「出票人欄」偽造「陳友仁」簽
    名，及簽立新臺幣國字大寫欄面額為新臺幣20,000元（新臺
    幣阿拉伯數字欄填寫26,000元）、發票日97年4月16日、發
    票人陳友仁（身分證統一編號Ｚ000000000），並在前揭本票
    之「出票人欄」、「新臺幣國字大寫欄」、「新臺幣阿拉伯
    數字欄」按押自己指印（詳附表編號4備註欄）後，交付予
    楊何金繡供作借款（如本票面額）之擔保而行使之，致楊何
    金繡陷於錯誤，誤信真有「陳友仁」之人願擔保借款，而於
    同日出借20,000元予許瑞文，許瑞文以此方式詐得20,000元
    。
    (三)許瑞文再基於意圖供行使之用而偽造有價證券、詐欺取財
    之犯意，於97年4月18日，在其位於臺南市○區○○路360
    巷9號住處，向楊何金鏽佯稱其已徵得「邱立生」之授權，
    且「邱立生」願擔保借款，並於附表編號5所示本票之「出
    票人欄」偽造「邱立生」簽名，及簽立面額為新臺幣65,000
    元、發票日97年4月18日、發票人邱立生（身分證統一編號
    Ｚ000000000），並在前揭本票之「出票人欄」、「新臺幣國
    字大寫欄」、「新臺幣阿拉伯數字欄」按押自己指印（詳附
    表編號5備註欄）後，交付予楊何金繡供作借款（如本票面
    額）之擔保而行使之，致楊何金繡陷於錯誤，誤信真有「邱
    立生」之人願擔保借款，而於同日出借65,000元予許瑞文，
    許瑞文以此方式詐得65,000元。嗣因許瑞文借款得手後，即
    避不見面，楊何金鏽察覺有異遂向臺灣臺南地方法院檢察署
    檢察官提出告訴，而查悉上情。
二、案經楊何金鏽訴由臺灣臺南地方法院檢察署檢察官偵查起訴
    。
    理  由
壹、證據能力方面
一、本件被告、辯護人及檢察官均對本院所提示告訴人楊何金鏽
    偵訊筆錄、附表所示本票5紙（影本）等證據之證據能力均
    不爭執，本院審酌各該證據作成之情況，認為適當，依刑事
    訴訟法第159條之5得作為證據，核先敘明。
二、按被告以外之人於偵查中向檢察官所為之陳述，除顯有不可
    信之情況者外，得為證據，刑事訴訟法第159條之1第2項定
    有明文。證人張士偉於偵查中經具結後所為之陳述，對被告
    而言，屬被告以外之人於偵查中向檢察官所為之陳述，依上
    揭法條規定，原則上具證據能力，而被告復未提出有何顯不
    可信之情況，自得為證據。
貳、實體方面
一、上揭犯罪事實業據被告於本院審理時坦承不諱（本院卷第21
    、29頁），核與告訴人楊何金鏽所述被告以附表所示本票供
    擔保向其借款之過程（99年度調偵字第1267號卷第15頁，99
    年度偵緝字第826號卷第32、33頁，99年度偵續字第177號卷
    第18、41、42、43頁，本院卷第31頁背面至33頁背面）相符
    ，並有附表所示本票5紙（影本）附卷可稽；且依被告100年
    1 月18日偵訊中所稱：「張士偉」住臺南市鹽埕，大概31、
    32 歲，「陳友仁」住臺南市○○路，大概34歲人，「邱立
    生」住臺南市文化中心附近，年約40幾歲等有關「張士偉」
    、「陳友仁」、「邱立生」之身份資料（前揭偵續字卷第17
    頁），經檢察官據此年籍條件查詢，確有符合被告所稱「張
    士偉」年籍條件之人，且僅只1人，有「張士偉」個人基本
    資料1紙（前揭偵續字卷第21頁）附卷可稽；然經檢察官傳
    喚張士偉到庭作證供被告指認，被告與該名證人「張士偉」
    卻互不相識（前揭偵續字卷第33、34頁）；另被告所稱「陳
    友仁」之人，經檢察官查詢結果並無符合被告所述年籍條件
    之人，有個人基本資料及檔案照片各3紙（前揭偵續字卷第
    23至28 頁）在卷足憑，且偵查中經提示條件相近名為陳友
    仁之人供被告指認，亦均非被告所認識（前揭偵續字卷第34
    頁），而被告所稱「邱立生」之人，甚且查無任何戶籍基本
    資料，有個人基本資料查詢結果1紙（前揭偵續字卷第29頁
    ）存卷可按；另經本院函請臺南市政府警察局訪查附表編號
    1、2、3所示本票上之發票人地址「臺南市○○路○段286號
    」，該址屋主係蘇淑芬，目前該址由林慧玲承租居住，張士
    偉並未居住該址等情，有臺南市政府警察局100年9月22日南
    市警刑偵六字第1000057902號函（本院卷第12頁）附卷可考
    。則本案於臺南地區既查無被告所稱「張士偉」、「陳友仁
    」、「邱立生」之人，堪認被告自白其冒用「張士偉」、「
    陳友仁」、「邱立生」之名義，於附表所示本票上各偽造「
    張士偉」、「陳友仁」、「邱立生」等簽名（詳附表偽造署
    押欄），使楊何金鏽誤信真有「張士偉」、「陳友仁」、「
    邱立生」之人願擔保借款，而出借前揭款項與被告等情，核
    與事實相符，本案事證明確，堪予認定。
二、次按行使偽造有價證券，以取得票面價值之對價，固不另論
    詐欺罪（最高法院25年上字第1814號，31年上字第401號判
    例參照），但如以偽造之有價證券供作擔保或作為新債清償
    而借款，則其借款之行為，為行使有價證券以外之另一行為
    ，其間有方法結果關係，應論以詐欺罪之牽連犯（最高法院
    62年度第1次刑庭庭長會議決議及90年度台上字第5416號判
    決參照）。查本件被告於附表所示本票偽造「張士偉」、「
    陳友仁」、「邱立生」之簽名，於附表所示時間向楊何金鏽
    借款而行使，均係用以作為向楊何金鏽借款之擔保乙情，業
    經證人楊何金鏽於本院證述明確，則被告借款時以偽造之有
    價證券作為擔保之行為，均為行使有價證券之另一詐欺行為
    。核被告許瑞文前揭所為，係犯刑法第201條第1項偽造有價
    證券罪、第339條第1項詐欺取財罪，被告偽造有價證券後持
    以行使，其行使之輕度行為應為重度之偽造行為所吸收，不
    另論罪。又被告於附表所示之本票上偽造「張士偉」、「陳
    友仁」、「邱立生」之簽名，均係其偽造有價證券之階段行
    為，亦不另予論罪。次按刑法上一行為而觸犯數罪名之想像
    競合犯，其存在之目的，在於避免對於同一不法要素予以過
    度評價，故如二行為間具有行為局部之同一性，或其行為著
    手實行階段可認為同一者，得認與一行為觸犯數罪名之要件
    相侔，而依想像競合犯論擬；又就事件整體過程予以客觀觀
    察後，苟形式上獨立之行為，彼此之間具有全部或一部不可
    割之一致性或事理上之關聯性，且犯罪目的單一，依一般社
    會通念，認應評價為一行為，自應適用想像競合犯之規定論
    以一罪，方符合刑罰公平原則；犯罪目的單一，依一般社會
    通念，認應評價為一罪方符合刑罰公平原則，如予數罪併罰
    ，反有過度處罰之疑，與人民法律感情亦未契合；尤於刑法
    牽連犯廢除後，適度擴張一行為概念，就此情形認屬一行為
    觸犯數罪名之想像競合犯，方為適當（最高法院99年度臺上
    字第3377號、4123 號、97年度臺上字第3223號判決意旨參
    照）。本件被告以附表所示之本票供作擔保而向楊何金鏽借
    得同額之款項，其借款之行為，雖為行使有價證券以外之另
    一行為，然其間犯罪目的單一，均係為取得借款，揆諸上開
    說明，應依刑法第55條前段規定論以想像競合犯，而從一重
    之偽造有價證券罪論處。又按行為人為達同一之目的，同時
    偽造同一被害人之多張有價證券，因其法益之享有人僅一個
    ，應認其侵害之法益為一個，不能以其偽造之張數，計算其
    法益之數目。又修正前連續犯之成立，除主觀上須基於一個
    概括之犯意外，客觀上須先後數行為，逐次實施而具連續性
    ，侵害數個同性質之法益，其每一前行為與次行為，依一般
    社會健全觀念，在時間差距上，可以分開，在刑法評價上，
    各具獨立性，每次行為皆可獨立成罪，構成同一之罪名，始
    足當之；如數行為於同時同地或密切接近之時地實施，侵害
    同一之法益，各行為之獨立性極為薄弱，依一般社會健全觀
    念，在時間差距上，難以強行分開，在刑法評價上，以視為
    數個舉動之接續施行，合為包括之一行為予以評價，較為合
    理，則屬接續犯，而為包括之一罪（最高法院98年度臺上字
    第5679號判決意旨參照）。被告於犯罪事實(一)同日先後3次
    ，分持附表編號1至3所示偽造「張士偉」簽名之本票向告訴
    人詐得借款，業據告訴人證述及被告供承在卷，堪認被告主
    觀上應係基於同一犯罪決意所為，法律上應評價為接續犯之
    實質上一罪，較為妥適。另被告於犯罪事實(一)(二)(三)所為偽造
    有價證券罪共3罪間，犯意各別，應予分論併罰。至起訴書
    雖認被告於犯罪事實(二)偽造「陳友仁」簽名，簽立面額2600
    0元、發票日97年4月16日、發票人陳友仁Ｚ000000000本票1
    紙（附表編號4），交付予告訴人供作借款26000元之擔保而
    行使之，使告訴人陷於錯誤，誤信真有「陳友仁」之人願擔
    保而借款，而出借26000元予被告云云，然按「關於一定之
    數量，同時以文字及號碼表示者，其文字與號碼有不符合時
    ，如法院不能決定何者為當事人之原意，應以文字為準。」
    ，民法第4條定有明文。查附表編號4本票面額之新臺幣國字
    大寫欄所填金額為「貳萬元」，與該本票新臺幣阿拉伯數字
    欄所填寫「26000元」不符合，依前揭規定自應以文字「貳
    萬元」為準，且告訴人於本院審理時亦稱其該次借款20,000
    元予被告等語（本院卷第33頁），嗣經公訴檢察官於本院審
    理時更正起訴事實為告訴人出借20000元與被告（本院卷第
    43頁背面），附此敘明。
三、再按刑法第59條之酌量減輕其刑，係指於犯罪之情狀，在客
    觀上足以引起一般同情，認為即予宣告法定低度刑期，猶嫌
    過重者，而有其適用（最高法院51年台上字第899號判例意
    旨參照），查被告係因遭債主逼債，需錢恐急，一時情急失
    慮，為求提供擔保向告訴人借款，始擅自冒用「張士偉」、
    「陳友仁」、「邱立生」之名，偽造附表所示本票共5紙，
    核該5紙本票之面額非鉅，與大量偽造高面額有價證券致影
    響社會金融秩序之嚴重犯罪情節迥異，再衡諸被告亦當告訴
    人之面於附表所示本票上按押自己指印而未掩飾身分，是以
    告訴人猶得追討票款，足認被告偽造附表所示本票之犯行，
    對於金融交易秩序之影響，應尚有限，且被告業與告訴人達
    成和解，據告訴人當庭表示：被告有心要還錢，被告母親也
    連帶保證，再給被告一次機會，被告若不付錢，再抓去關等
    語（本院卷第43頁背面），是如逕量處偽造有價證券之法定
    最低度刑即有期徒刑3年，顯嫌過重，在客觀上可引起一般
    人同情，犯罪情狀尚堪憫恕，爰依刑法第59條規定減輕其刑
    。爰審酌被告利用其與告訴人之鄰居關係，冒用「張士偉」
    、「陳友仁」、「邱立生」之名義，於附表所示本票上各偽
    造「張士偉」、「陳友仁」、「邱立生」等簽名（詳附表偽
    造署押欄），使告訴人誤信真有「張士偉」、「陳友仁」、
    「邱立生」之人願擔保借款，而出借前揭款項，犯後復避不
    見面，致告訴人追索無著，所為實屬不該，惟念其犯後於本
    院審理時已坦承犯行，且已於100年10月6日前償還部分款項
    40,000元，再於100年10月10日償還120,000元，據告訴人陳
    稱在卷（本院卷第34、第42頁背面），並與告訴人達成和解
    ，有告訴人出具之陳報狀（本院卷第335之4頁）可稽，另犯
    罪事實(一)所詐得款項較犯罪事實(二)(三)為多等一切情狀，分別
    量處如主文所示之刑，並定其應執行之刑，以資懲儆。
四、再查被告前雖因詐欺案件，經本院以96年度簡上字第10號判
    處有期徒刑3月、緩刑2年，於96年7月13日確定，嗣緩刑期
    滿，而緩刑宣告未經撤銷，其刑之宣告失其效力，視為未曾
    因故意犯罪而受有期徒刑以上刑之宣告，有臺灣高等法院被
    告前案紀錄表1份在卷可考，其因一時失慮致罹刑典，惟已
    坦承犯錯，有所悔悟，堪認經此偵審程序之教訓，當已知所
    警惕而信無再犯之虞，且其已於100年10月6日前償還部分款
    項40,000元，再於100年10月10日償還120,000元，據告訴人
    陳稱在卷（本院卷第34、第42頁背面），嗣經本院於審理程
    序詢問告訴人和解條件，告訴人表示：照100年10月13 日陳
    報狀及切結保證書（即自100年11月起，按月於每月6日前償
    還12000元）為準，12萬及被告先前還我的4萬元不算在100
    年10月13日陳報狀及切結保證書所載的80萬裡面，12萬只是
    補我之前的損失，除了12萬及上開4萬元以外，被告要依照
    和解條件還我80萬，被告的母親是要連帶保證這80萬元等語
    （本院卷第42頁背面），有告訴人出具之陳報狀暨切結保證
    書（本院卷第35之4、35之5頁）可稽，則如令被告入監服刑
    ，被告即無法持續工作以履行前揭和解條件，是本院認所宣
    告之刑以暫不執行為當，併予宣告緩刑5年，以啟自新；次
    按「緩刑宣告，得斟酌情形，命犯罪行為人向被害人支付相
    當數額之財產或非財產上之損害賠償。」，刑法第74條第2
    項第3款亦定有明文，本件被告既需向本案告訴人支付800,0
    00元（按月每期攤還12,000元），為確保被告能如期履行上
    揭和解條件，以維告訴人權益，故本院考量上開各項情狀後
    ，認於被告緩刑期間課予上開和解條件之負擔，乃為適當，
    爰併予宣告之。另依刑法第75條之1第1項第4款規定，被告
    如有違反本院所定前開主文所示命其所為之事項情節重大，
    足認原宣告之緩刑難收預期效果，而有執行刑罰之必要者，
    得撤銷緩刑之宣告，附此敘明。
五、按票據之偽造或票據上簽名之偽造，不影響於真正簽名之效
    力，倘其中有部分屬於偽造，雖不影響於其餘真正簽名者之
    效力，但偽造之部分，仍應依刑法第205條規定，諭知沒收
    ，又因票據權利之行使與票據本身不能分離，於此情形法院
    為沒收之宣告時，僅諭知偽造部分（即偽造發票人部分）沒
    收即可，不得將該紙票據全部宣告沒收，剝奪合法持有人對
    於真正背書人之權利（最高法院93年度臺上字第6386號、94
    年度臺上字第2061號判決意旨可資參照）。按刑法第205條
    對於偽造、變造之有價證券設有沒收之特別規定，是對於偽
    造之有價證券自應依該條規定宣告沒收。惟關於二人以上為
    共同發票人之有價證券，如僅其中部分共同發票人係偽造，
    因該有價證券之真正發票人部分仍屬有效，為避免影響合法
    執票人對於真正發票人之票據權利，自不得將整張有價證券
    宣告沒收，此時僅依前開法條規定，將該有價證券關於偽造
    發票人部分宣告沒收即可（最高法院91年度上字第7082號判
    決意旨參照）。查附表所示本票之發票人「張士偉」、「陳
    友仁」、「邱立生」（詳附表偽造署押欄）部分，均係偽造
    ，而被告於附表所示本票上按捺自己指印（詳附表備註欄）
    ，此據告訴人稱：被告當其面在本票上蓋自己指印等語（前
    揭偵續字卷第43頁，本院卷第32頁背面、第33頁），則如附
    表備註欄所示之本票上指印既屬真正，而非偽造，揆諸前述
    說明，本院自僅就偽造之「張士偉」、「陳友仁」、「邱立
    生」發票人部分，依刑法第205條規定，不問屬於犯人與否
    ，亦應於關聯之罪項下，一併宣告沒收之；至被告於前揭本
    票上偽造之「張士偉」、「陳友仁」、「邱立生」簽名，已
    因偽造有價證券之沒收而經包括在內，自不重為沒收之諭知
    。又被告於犯罪事實(一)之犯罪時間雖係在中華民國九十六年
    罪犯減刑條例所定之減刑基準日即96年4月24日以前，惟其
    所犯者為刑法第201條第1項之罪，且經判處逾有期徒刑1年6
    月以上之刑，依上開減刑條例第3條第1項第15款之規定，尚
    不得予以減刑，附此敘明。
據上論斷，應依刑事訴訟法第299條第1項前段，刑法第201條第1
項、第339條第1項、第55條、第59條、第51條第5款、第74條第1
項第1款、第2項第3款、第205條，刑法施行法第1條之1，判決如
主文。
本案經檢察官陳昆廷到庭執行職務。
中    華    民    國   100    年    10    月    31    日
                  刑事第六庭  審判長法  官  盧鳳田
                                    法  官  黃琴媛
                                    法  官  郭瓊徽
以上正本證明與原本無異。
如不服本判決應於收受本判決後10日內向本院提出上訴書狀，並
應敘述具體理由。其未敘述上訴理由者，應於上訴期間屆滿後20
日內向本院補提理由書狀（均須按他造當事人之人數附繕本）「
切勿逕送上級法院」。
                                    書記官  曾郁芳
中    華    民    國   100    年    11    月    2     日
附錄本案論罪科刑法條全文
刑法第201條
意圖供行使之用，而偽造、變造公債票、公司股票或其他有價證
券者，處3 年以上 10 年以下有期徒刑，得併科 3 千元以下罰
金。
行使偽造、變造之公債票、公司股票或其他有價證券，或意圖供
行使之用，而收集或交付於人者，處 1 年以上 7 年以下有期徒
刑，得併科 3 千元以下罰金。
刑法第339條
意圖為自己或第三人不法之所有，以詐術使人將本人或第三人之
物交付者，處 5 年以下有期徒刑、拘役或科或併科 1 千元以下
罰金。
以前項方法得財產上不法之利益或使第三人得之者，亦同。
前二項之未遂犯罰之。
附表
┌──┬─────┬──────┬─────┬─────┬─────┐
│編號│發票日（即│面額        │本票票號  │偽造署押  │備註      │
│    │借款日）  │（新臺幣）  │          │          │          │
├──┼─────┼──────┼─────┼─────┼─────┤
│1   │96年3月10 │伍萬元      │040478    │出票人欄「│被告於「出│
│    │日        │            │          │張士偉」之│票人欄」、│
│    │          │            │          │簽名1枚（ │「新臺幣國│
│    │          │            │          │他字卷第4 │字大寫欄」│
│    │          │            │          │頁）      │、「新臺幣│
│    │          │            │          │          │阿拉伯數字│
│    │          │            │          │          │欄」按捺自│
│    │          │            │          │          │己指印共計│
│    │          │            │          │          │3枚       │
├──┼─────┼──────┼─────┼─────┼─────┤
│2   │96年3月10 │伍萬元      │040479    │出票人欄「│被告於「出│
│    │日        │            │          │張士偉」之│票人欄」、│
│    │          │            │          │簽名1枚（ │「新臺幣國│
│    │          │            │          │他字卷第4 │字大寫欄」│
│    │          │            │          │頁）      │、「新臺幣│
│    │          │            │          │          │阿拉伯數字│
│    │          │            │          │          │欄」按捺自│
│    │          │            │          │          │己指印共計│
│    │          │            │          │          │3枚       │
├──┼─────┼──────┼─────┼─────┼─────┤
│3   │96年3月10 │伍萬元      │040480    │出票人欄「│被告於「出│
│    │日        │            │          │張士偉」之│票人欄」、│
│    │          │            │          │簽名1枚（ │「新臺幣國│
│    │          │            │          │他字卷第9 │字大寫欄」│
│    │          │            │          │頁）      │、「新臺幣│
│    │          │            │          │          │阿拉伯數字│
│    │          │            │          │          │欄」按捺自│
│    │          │            │          │          │己指印共計│
│    │          │            │          │          │3枚       │
├──┼─────┼──────┼─────┼─────┼─────┤
│4   │97年4月16 │「新臺幣國字│040496    │出票人欄「│被告於「出│
│    │日        │大寫欄」為貳│          │陳友仁」之│票人欄」、│
│    │          │萬元（新臺幣│          │簽名1枚（ │「新臺幣國│
│    │          │阿拉伯數字欄│          │他字卷第7 │字大寫欄」│
│    │          │為26,000元）│          │頁）      │、「新臺幣│
│    │          │            │          │          │阿拉伯數字│
│    │          │            │          │          │欄」按捺自│
│    │          │            │          │          │己指印共計│
│    │          │            │          │          │3枚       │
├──┼─────┼──────┼─────┼─────┼─────┤
│5   │97年4月18 │陸萬伍仟元  │040494    │出票人欄「│被告於「出│
│    │日        │            │          │邱立生」之│票人欄」、│
│    │          │            │          │簽名1枚（ │「新臺幣國│
│    │          │            │          │他字卷第7 │字大寫欄」│
│    │          │            │          │頁）      │、「新臺幣│
│    │          │            │          │          │阿拉伯數字│
│    │          │            │          │          │欄」按捺自│
│    │          │            │          │          │己指印共計│
│    │          │            │          │          │3枚       │
└──┴─────┴──────┴─────┴─────┴─────┘